臺灣嘉義地方法院民事裁定
111年度事聲字第16號 
聲明異議人
即  債權人  遠傳電信股份有限公司

法定代理人  井琪    
代  理  人  鍾耀德  
            陳力瑜  
相  對  人  
即  債務人  許○○  
上列聲明異議人對於民國111年6月30日本院嘉義簡易庭司法事務
官所為111年度司促字第4371號民事裁定聲明異議，本院裁定如
下：
    主  文
異議駁回。
    理  由
壹、聲明異議意旨略以：原裁定無非以聲明異議人所提申請書影
    本，僅有相對人即債務人與其母之簽名，而認系爭契約屬效
    力未定。然民法第77條、第79條均未明文規定應得「全體」
    法定代理人之允許或需經「全體」法定代理人之承認，始生
    效力，故不應加諸法律所無之要件。是系爭契約既有效，聲
    明異議人聲請對債務人核發支付命令，即屬適法。爰聲明異
    議，請求准予核發支付命令云云。
貳、按當事人對於司法事務官處理事件所為之終局處分，得於處
    分送達後10日之不變期間內，以書狀向司法事務官提出異議
　　；但支付命令經異議者，除有第518條所定或其他不合法之
    情形，由司法事務官駁回外，仍適用第519條規定。司法事
    務官認前項異議有理由時，應另為適當之處分；認異議為無
    理由者，應送請法院裁定之；又法院認第1項之異議為有理
    由時，應為適當之裁定，認異議為無理由者，應以裁定駁回
    之，民事訴訟法第240條之4第1項至第3項定有明文。查聲明
    異議人即債權人向本院嘉義簡易庭，聲請對本件相對人核發
    支付命令，嗣經本院嘉義簡易庭司法事務官於民國111年6月
    30日，以本件聲明異議人即債權人所提出之申請書，其上僅
    有相對人即債務人與其母之簽名，而認系爭契約屬效力未定
    ，聲明異議人既不能釋明系爭契約為有效之契約，其聲請核
    發支付命令自非適法，而以111年度司促字第4371號民事裁
    定將本件聲明異議人之聲請駁回，聲明異議人則於111年7月
    6收受前開民事裁定，並於111年7月18日（本院收文日期，7
    月16日、17日則為星期六、日）具狀對前開民事裁定聲明異
    議，後經本院司法事務官送請本院裁定，業經調取本院111
    年度司促字第4371號卷核閱無誤，自堪信為真實。是依前開
    說明，本院自應依前開規定審酌聲明異議人之前開異議有無
    理由，合先敘明。
參、次按支付命令之聲請，應表明下列各款事項：一、當事人及
    法定代理人。二、請求之標的及其數量。三、請求之原因事
    實。其有對待給付者，已履行之情形。四、應發支付命令之
    陳述。五、法院。債權人之請求，應釋明之。支付命令之聲
    請，不合於第508條至第511條之規定，或依聲請之意旨認債
    權人之請求為無理由者，法院應以裁定駁回之；就請求之一
    部不得發支付命令者，應僅就該部分之聲請駁回之。前項裁
    定，不得聲明不服，民事訴訟法第511條、第513條分別著有
    規定。而司法事務官處理事件所為之處分，與法院所為者有
    同一之效力，此為民事訴訟法第240條之3所明定；則司法事
    務官處理支付命令聲請事件，認支付命令之聲請不合於前開
    第511條之規定而以裁定駁回者，債權人就該駁回處分，應
    亦不得聲明不服。第按限制行為能力人為意思表示及受意思
    表示，應得法定代理人之允許；但純獲法律上利益，或依其
    年齡及身份、日常生活所必需者，不在此限。限制行為能力
    人未得法定代理人之允許，所訂立之契約，須經法定代理人
    之承認，始生效力，民法第77條、第79條分別定有明文。而
    父母為其未成年子女之法定代理人。對於未成年子女之權利
    義務，除法律另有規定外，由父母共同行使或負擔之；父母
    之一方不能行使權利時，由他方行使之；父母不能共同負擔
    義務時，由有能力者負擔之；父母對於未成年子女重大事項
    權利之行使意思不一致時，得請求法院依子女之最佳利益酌
    定之。法院為前項裁判前，應聽取未成年子女、主管機關或
    社會福利機構之意見，民法第1086條、第1089條分別定有明
    文。查：
一、本院嘉義簡易庭司法事務官於111年6月7日，通知本件聲明
    異議人補正系爭契約經本件相對人之全體債權人全體同意或
    承認之釋明文件，本件聲明異議人於111年6月9日收受前開
    補正通知，然僅具狀說明已得本件相對人之母之同意並於系
    爭申請書簽名；與本件相對人即債務人為99年8月17日生，
    於110年12月1日與本件聲明異議人訂立系爭契約等事實，業
    經本院調取前揭卷核閱無誤，自堪信為真實。
二、然依前開說明，父母為其未成年子女之法定代理人，除法定
    情形外，對未成年子女之權利義務，由父母共同行使或負擔
    之。則本件相對人即債務人所簽訂系爭契約自應經父母共同
    同意或允許，始生效力，應可認定。至父母或法定代理人之
    同意或允許，縱無須以書面為之，然本件聲明異議人聲請核
    發本件支付命令，就本件相對人之父許瑞峰是否同意或允許
    亦未盡釋明義務，則原裁定係以本件聲明異議人支付命令之
    聲請，不合於民事訴訟法第511條之規定，而以裁定駁回之
　　，依前開說明，不得聲明不服，則本件聲明異議人仍為前開
    聲明異議，自不合法，而應予駁回；況原裁定以前開事由裁
    定駁回本件聲明異議人之支付命令聲請，自屬有據，是聲明
    異議人前開異議事由，亦不足採。
三、綜上所述，聲明異議人對原裁定不得聲明不服，其前開異議
    為不合法；況本院嘉義簡易庭司法事務官所為前開裁定，經
    核並無不合，聲明異議人猶執前詞，指摘原處分不當，求予
    廢棄，為無理由，依前開規定，自應以裁定駁回。
肆、本件事證已臻明確，聲明異議人所為之其他主張，陳述並所
    提之證據，經審酌後，認均與本件之結論無礙，不再一一論
    述，併此敘明。
伍、依民事訴訟法第240條之4第3項後段，裁定如主文。
中　　華　　民　　國　　111 　年　　8 　　月　　29　　日
                  民事第二庭法　官　陳卿和
以上正本係照原本作成。
如對本裁定抗告，應於裁定送達後10日內向本院提出抗告狀（應
附繕本），並繳納抗告費新臺幣1,000 元。
中　　華　　民　　國　　111 　年　　8 　　月　　29　　日
                            書記官  黃亭嘉